【裁判字號】    90,上訴,1653
【裁判日期】    901225
【裁判案由】    偽造文書等
【裁判全文】
臺灣高等法院高雄分院刑事判決                    九十年度上訴字第一六五三號
    上訴人即被告  乙○○
    選任辯護人    曾慶雲
右上訴人因偽造文書等案件，不服臺灣高雄地方法院九十年度訴字第三八七號中華民
國九十年八月二十三日第一審判決（起訴案號：臺灣高雄地方法院檢察署八十九年度
偵字第一八０九四號），提起上訴，本院判決如左：
    主  文
原判決撤銷。
乙○○共同連續行使偽造私文書，足以生損害於他人，處有期徒刑捌月。
附表二所示編號一至十四之信用卡消費簽帳單上偽造之「林正南」、「甲○○」、「
陳文斌」署押共拾玖枚（詳如附表二偽簽署名及應沒收枚數欄所載），如附表一編號
一、三至五之偽造信用卡肆張、附表三所示編號十之偽造ＶＩＳＡ卡半成品捌張，附
表三編號十一所示之之簽帳單玖張（即附表二編號四、七至十四部分所示之扣案簽帳
單部分），均沒收。
    事  實
一、乙○○（有違反麻醉藥品管理條例前科，但不構成累犯）與林佳慶（成年人，由
    臺灣高雄地方法院另行通緝中）明知綽號「小么」之不詳姓名年籍成年男子所持
    有之信用卡均屬偽造，竟共同基於意圖不法所有、行使偽造私文書及詐欺取財之
    概括犯意聯絡，於八十九年八月初（起訴書誤載為七月中旬），在高雄市○○區
    ○○路之百翔遊藝場，以每張新台幣（下同）二萬元之價格，向綽號「小么」者
    取得附表一編號一、三至五所示之偽造信用卡四張，及已換貼不詳姓名年籍男子
    照片而變造完成之「甲○○」國民身份證、真正之「陳文斌」國民身份證共二張
    ，以備日後盜刷信用卡時核對身份不時之需（但其後實際上均未行使；又「小么
    」另於同年月九日晚間，另交付附表一編號二所示之信用卡，及變造之「樂凱康
    」國民身分證各一張予乙○○，並稱會交待特定之人前來索取）。乙○○即於附
    表一編號一、五所示之信用卡背面持卡人簽名欄內，分別偽簽「林正南」署名，
    林佳慶則於附表一編號三之信用卡背面持卡人簽名欄內偽簽「陳文斌」署名，便
    利其等盜刷信用卡消費使用，足以生損害於各該真正持卡人及發卡銀行對信用卡
    管理之正確性。繼之連續於如附表二所示之時間、地點，分持附表一編號三、五
    偽造之信用卡刷卡消費，並分別偽簽「林正南」、「甲○○」、「陳文斌」之署
    名（均一式二枚）於各筆簽帳單（均一式二聯）上（均詳如附表二所示），而偽
    造該紙屬於私文書性質之簽帳單後，持以行使交付於各該店店員，使店員誤以為
    真正持卡人消費而將前開盜刷物品交付予乙○○、林佳慶二人（所詐得金額詳見
    附表二所載），足生損害於「林正南」、「甲○○」、「陳文斌」、信用卡真正
    持卡人及發卡銀行對信用卡管理之正確性。乙○○、林佳慶二人再將盜刷詐購所
    得物品以五折價格折賣予「小么」，除其中部分款項扣抵先前購買偽造信用卡之
    價款外，餘款則由其二人朋分花用。嗣於八十九年八月十日下午三時十分許，為
    警於高雄市○○區○○路與學源街口臨檢盤查，而當場查獲，並扣得如附表一及
    三所示之物。（其中附表編號一、三至五所示信用卡四張，附表三編號十所示之
    信用卡半成品八張，為其所有且供犯罪所用或預備之物，附表三編號十一所示之
    簽帳單九張，為其所有，且因犯罪所得之物）。
二、案經高雄市政府警察局刑警大隊移送台灣高雄地方法院檢察署檢察官偵查起訴。
    理  由
一、訊據上訴人即被告乙○○對於夥同共犯林佳慶分持附表一編號三、五所示之信用
    卡至附表二所示之商店盜刷消費之事實坦承不諱，惟辯稱：不知該信用卡係偽造
    云云。經查：
(一)、被告自白部分核與證人即共犯林佳慶於警、偵訊及原審訊問時（警卷第七至八頁
    、偵卷第十一頁背面、第二五頁、第五一頁背面、原審卷第七六頁），證人即信
    用卡特約商店之職黃怡貞（警卷第十頁）、洪鳳月（警卷第十二頁）、陳一銘（
    警卷第十三頁）、林美月（警卷第十五頁）、陳俊賢（警卷第十七頁）、張一雄
    （警卷第十八頁）、張忠愛（警卷第十九頁），被害人甲○○（警卷第十六頁）
    等人於警訊中指述情節相符，並有中國信託商業銀行持卡人關係戶查詢表（原審
    卷第四十頁）、客戶消費細表（原審卷第四二至四三頁）、簽帳單九張（原審卷
    第四四至五一頁、警卷第三一頁），安泰商業銀行信託部九十年四月四日（九０
    ）安信卡字第０六二四號函所附之明細表（原審卷第八三頁）、簽帳單五張（原
    審卷第八四頁、第八八頁），及該「甲○○」、「陳文斌」國民身分證二張、如
    附表一編號一、三至五所示偽造信用卡四張及附表三編號一至十所示之物扣案可
    資佐證。又扣案之附表一編號一、三至五所示四張信用卡，確係偽造者，業經證
    人即財團法人聯合信用卡處理中心高雄辦事處副主任黃義隆於警訊中辨識鑑定並
    證述明確（警卷第九頁）；而扣案之前開國民身分證二張經送鑑定結果，認定「
    甲○○」乃換貼相片變造，「陳文斌」身分證則係真正，此有內政部警政署刑事
    警察局九十年二月二十七日刑鑑字第二六五七四號鑑驗通知書一份附卷足憑（原
    審卷第六五至六八頁）。足徵被告乙○○之自白與事實相符，應可採憑。至被告
    嗣於本院調查中雖稱：詐得物品並非以五折賣予「小么」，而係全數交予綽號「
    小么」者，再由「小么」給付二成佣金，但每張卡需扣除購買成本二萬元及伊欠
    「小么」之債務，且林佳慶盜刷部分與伊無關云云，惟被告如何將盜刷詐得物品
    以五折價格賣予「小么」，且林佳慶係依被告乙○○之指示盜刷，盜刷後乙○○
    會給予林佳慶二至七千元不等代價等情，業據其二人於警、偵訊中供述明確，互
    核二人就分工盜刷之情供述一致，顯非虛妄，是其前開所辯，有違常情，顯係臨
    訟避重就輕之詞，不足採信。
(二)、被告雖稱其並不知「小么」所交付之信用卡及身分證係偽造或變造者，但信用卡
    之取得須向發卡銀行提出財力相關證明資料申請，經發卡銀行審核後始行發給，
    此為目前信用卡之作業程序，被告既係年近五十歲人，已有相當社會經驗，對此
    自應有所認識，而前開信用卡均非被告所申請，且「小么」交付之信用卡背面持
    卡人簽名處係空白，被告於取得再分別簽署林正南之姓名於其上（林佳慶則簽陳
    文斌之姓名），其所簽署者均非本人之姓名，並於消費時偽造他人姓名，此為其
    所是認，所稱不知信用卡係偽造，顯係卸責之詞，不足採信。
(三)、至附表二所示之消費情形，雖同一張信用卡上，有出現簽署陳文斌或林正南（信
    用卡號：0000000000000000部分）、林正南、甲○○或陳文斌
    （信用卡號：0000000000000000部分），此與一卡僅供一人使
    用之原則或有異於常情之處，但被告及林佳慶均稱係分持前開二張卡片盜刷，被
    告盜刷部分係簽林正南或甲○○，林佳慶盜刷部分係簽陳文斌，此部分之供述均
    屬一致，且參酌證人洪鳳月供稱附表二編號十一部分係林佳慶盜刷並簽陳文斌之
    姓名（警卷第十二頁背面）；證人黃怡貞亦稱附表二編號十二部分係林佳慶盜刷
    並簽陳文斌之姓名（警卷第十頁背面）；證人張忠愛亦稱附表二編號十三部分係
    林佳慶盜刷並簽陳文斌之姓名（警卷第十九頁背面）；證人林美貞亦稱附表二編
    號十四部分係林佳慶盜刷並簽陳文斌之姓名（警卷第十五頁背面）；證人陳一銘
    亦稱附表二編號十部分係被告盜刷並簽甲○○之姓名（警卷第十三頁背面）；證
    人張一雄亦稱附表二編號七部分係被告盜刷並簽甲○○之姓名（警卷第十八頁背
    面）；故前開簽名不同之實際上原因如何雖無從究知，但不因此影響被告之自白
    之效力；是本件事證明確，被告犯行可以認定。
二、按在信用卡背面持卡人簽名處簽名，依特約係表示確認該信用卡之持卡人究為何
    人，與該信用卡上所載錄之持卡人相關電磁資料相配合，具有表示信用卡之簽名
    者於信用卡有效期間內，有權使用該信用卡之辨識及證明之意思表示，故為依特
    約表示一定用意之證明，是若行為人在他人已偽造完成之信用卡背面偽造簽名，
    依刑法第二百二十條第一項規定應屬偽造準私文書。次按，持卡人在信用卡簽帳
    單上之客戶簽名欄簽名後交還特約商店，係表示持卡人確認簽帳單上記載之交易
    標的及金額並表示負責，及向發卡銀行請求撥付消費款項予特約商店之意，是該
    簽帳單含有收據及請款單之性質，屬刑法第二百十條之私文書，先予敘明。是核
    被告及共犯林佳慶分別在附表一編號三、五所示偽造信用卡背面持卡人簽名處，
    偽簽「林正南」「陳文斌」署押後，持向特約商店盜刷消費所為，係犯刑法第二
    百十六條、第二百十條之行使偽造私文書罪及第二百十六條、第二百二十條第一
    項、第二百十條行使偽造準私文書罪；（按被告行為後，中華民國刑法修正增訂
    第二百零一條之一第二項關於行使偽造信用卡提高處罰刑度之特別規定，業於九
    十年六月二十日經總統公布施行，被告犯罪後法律雖有變更，然依刑法第二條第
    一項但書規定，比較新舊法之結果，新法之法定刑較舊法為高，故以舊法有利於
    被告，是關於被告行使該偽造信用卡之犯行部分，應適用最有利於被告之舊法，
    即被告行為時之刑法第二百十六條、第二百十條行使偽造私文書罪予以處罰；又
    其在附表一編號一所示之信用卡背面偽造林正南署押行為，係偽造準私文書，因
    未行使，故僅係犯刑法第二百二十條第一項、第二百十條之罪，併此敘明）。再
    被告及共犯林佳慶在信用卡特約商店盜刷詐購貨物，並在簽帳單上偽簽「林正南
    」、「甲○○」、「陳文斌」署押後，並交還特約商店以行使，並致特約商店陷
    於錯誤而交付財物之行為，係犯刑法第二百十六條、第二百十條之行使偽造私文
    書罪及同法第三百三十九條第一項之詐欺取財罪。其與同案被告林佳慶及綽號「
    小么」男子三人間，就上開犯行，均有犯意聯絡及行為分擔，皆為共同正犯。其
    等先後多次行使偽造信用卡之私文書、準私文書（在信用卡背面簽名部分）、多
    次行使偽造簽帳單之私文書、及多次盜刷詐財既遂之詐欺取財犯行，均時間緊接
    ，均犯罪構成要件相同，顯均係基於概括犯意反覆為之，均應依連續犯規定各論
    以一罪（其連續行使偽造私文書及準私文書行為，應從情節較重之行使偽造私文
    書處斷），並均加重其刑。被告於附表一編號一、三、五三張偽造信用卡簽名欄
    、附表二所示十四筆消費簽帳單上分別偽造「林正南」、「甲○○」、「陳文斌
    」署名之行為，均屬偽造準私文書或私文書之部分行為；又被告上開偽造後持以
    行使，其偽造之低度行為應為行使之高度行為所吸收，均不另論罪。被告所犯上
    開連續行使偽造私文書與連續詐欺取財罪，有方法結果之牽連關係，為牽連犯，
    應依刑法第五十五條規定，從一重之連續行使偽造私文書罪處斷。又起訴書事實
    欄並未詳細記載被告持偽卡盜刷之犯罪時間及地點，僅泛言「連續在高雄市、高
    雄縣等地商家」，本院依其證據及理由欄述及「帳單十五張」判斷，因該帳單正
    為被告為警查獲時出之證物（警卷第三十至三十一頁），經核對扣案之簽帳單結
    果，認定其起訴範圍應為如附表二編號四、七至十四部分，其餘部分雖未於起訴
    事實欄中及，但該未起訴部分，與起訴部分具有連續犯之裁判上一罪關係，而
    檢察官就犯罪事實一部起訴，依刑事訴訟法第二百六十七條規定，其效力及於全
    部，本院自應就該未起訴部分一併審理，併此敘明。
三、原審予以論罪科刑，固非無見，但(一)就後述四不成立犯罪部分（理由詳後述），
    原審認係被告所為；(二)就未經檢察官起訴部分何以為起訴效力所及，未於理由內
    予以論述；(三)本件原審係判處有期徒刑九月，並無易科罰金折算之問題，其於理
    由內敘明宣告易科罰金，致主文與理由互相矛盾；(四)扣案之甲○○身分證並非被
    告所有，原審予以宣告沒收，與刑法第三十八條第三項規定不符；(五)附表一編號
    五所示之信用卡背面有林正南之簽名，原審疏未注意，均有未洽；被告上訴意旨
    否認後述四部分係其所為，為有理由，且原判決另有可議之處，應由本院予以撤
    銷改判。爰審酌被告已有前科科，有台灣高等法院被告全國前案紀錄表附卷可按
    ，因一時貪念致觸刑章，其明知該信用卡為偽造，仍於短時間內連續盜刷數筆消
    費，損害他人財產法益，並影響信用卡交易之安全甚鉅，犯罪情節非屬輕微，惟
    念其事後坦承犯行，尚具悔意，然未將盜刷所得之財物交還各該特約商店，或賠
    償發卡銀行損失，及犯罪所得非鉅一切情狀，量處如主文所示之刑，以資懲儆。
    再被告於附表二所示十四筆信用卡消費簽帳單上偽造之「林正南」、「甲○○」
    、「陳文斌」署押共十九枚（詳如附表二偽簽署名及應沒收枚數欄所載），均應
    依刑法第二百十九條規定宣告沒收。再扣案之附表一編號一、三至五所示之偽造
    信用卡四張、及附表三編號十之偽造ＶＩＳＡ卡半成品八張，均係被告或共犯綽
    號「小么」者所有，並為供本件犯罪所用或預備供犯罪所用之物，爰依刑法第三
    十八條第一項第二款規定宣告沒收。附表三編號十一所示之之簽帳單九張（即附
    表二編號四、七至十四部分所示之簽帳單），則為被告所有，並係因犯罪所得之
    物，爰依刑法第三十八條第一項第三款規定宣告沒收（此部分其上偽造之署押則
    連同簽帳單沒收，故不另為沒收之宣告）；至扣案附表三所示編號一、三之物，
    被告乙○○否認係本件犯罪所用或犯罪所得之物，編號二及編號四至九之物，乃
    被告等行詐所得之物，應予發還被害之商家，爰均不予宣告沒收；再被告於扣案
    之附表一所示編號一、三、五偽造信用卡簽名欄內偽造之「林正南」、「陳文斌
    」署押，因該等偽造信用卡已整張宣告沒收，如前所述，爰不另諭知沒收之宣告
    ；另扣案偽造之樂凱康名義之信用卡及國民身分證各一張，因係「小么」交由被
    告轉交他人，且與本件犯罪無關；而甲○○及陳文斌及國民身分證均非被告所有
    ，依法均不得宣告沒收，附此敘明。
四、公訴意旨另以：(一)被告另有持附表一編號一、四所示之信用卡於八十九年七月底
    起至各特約商店消費云云，但被告已否認其事，且附表一編號一所示信用卡並無
    遭盜刷之事實，有亞太商業銀行九十年三月二日（九０）亞卡字第００五號可參
    （原審卷第二十頁）；又附表一編號四所示之信用卡雖有遭盜刷之情形，但其簽
    帳單上所偽簽之姓名係「孫清源」、「林永祿」，有簽帳單三張在卷可參（原審
    卷第六十至六二頁），與被告係以前述林正南、甲○○或陳文斌之名義盜刷情形
    不同；再者，本張信用卡之背面持卡人簽名處，係屬空白，業經本院勘驗屬實（
    本院卷第三五頁），本院審酌信用卡持有人必須在其信用卡背面持卡人簽名處簽
    名後，始得在信用卡特約商店消費，此為信用卡之消費必行程序；因此，該信用
    卡既未經簽名，自無持以消費之可能，所以，被告此部分辯解為可採。(二)公訴人
    以被告另持附表一編號二所示之信用卡至附表四所示之特約商店消費而詐購財物
    云云（起訴書事實欄並未詳細記載被告此部分之犯罪時間及地點，本院依其證據
    及理由欄述及「帳單十五張」，此正為被告為警查獲時出之證物，故認定其起訴
    範圍為如附表四所示），係以被告之自白為據。惟被告之自白不得作為有罪判決
    之唯一依據，仍應調查其他必要之證據，以察其是否與事實相符，刑事訴訟法第
    一百五十六條第二項定有明文。被告在本院審理中否認有持該信用卡至特約商店
    消費情形，辯稱：「小么」之人交付前開信用卡給伊時，該信用卡持卡人簽名處
    即已簽妥「樂凱康」之姓名，「小么」當時係要求伊轉交給他人，並稱會和該人
    聯絡向伊索取，惟伊在交付前即為警察查獲，其在警、偵訊及原審之自白並非事
    實等語。經查：該信用卡曾遭人於八十九年八月七日下午，持至高雄縣鳳山市○
    ○路一二二號大阪精品百貨消費，業經證人即該店職員黃怡貞在警訊中陳述明確
    （警卷第十頁），並有簽帳單一紙可參（警卷第三一頁），但黃怡貞在警訊中指
    認被告及林佳慶時，並未指認該筆消費係被告或林佳慶所為（僅指認附表二編號
    十二部分，係林佳慶所為）；前開信用卡又於八十九年八月九日下午，經人持至
    高雄縣岡山鎮○○○路六十二之十三號金宜資訊有限公司消費，則經證人即該店
    職員林菁長在警訊中陳述明確（警卷第十一頁），並有簽帳單一張可參（警卷第
    三十頁），但林菁長在警訊中指認被告及林佳慶時，則明確表示非被告或林佳慶
    所為，並陳述前往消費之人之特徵；前開信用卡又於八十九年八月九日下午，經
    人持至高雄縣岡山鎮○○路九十四號大阪精品百貨岡山店消費，亦經證人即該店
    職員林春景在警訊中陳述明確（警卷第十四頁），並有簽帳單一張可參（警卷第
    三十一頁），但林春景在警訊中指認被告及林佳慶時，則明確表示非被告或林佳
    慶所為，並陳述前往消費之人之特徵；因前開證人均指述被告或林佳慶並非冒樂
    凱康之名前往消費之人，故被告此部分所辯應可採信。(三)公訴人以被告於如附表
    二、四所示之時間、地點消費時，尚有持變造之之林正男、樂凱康、陳文斌之國
    民身分證行使云云；惟訊之被告則否認其事，辯稱：其並未行使前開身分證等語
    。經查：扣案之陳文斌身分證係屬真正，業如前述，則被告縱有行使，並不生行
    使變造或偽造國民身分證之問題；又被告並未持樂凱康之信用卡在附表四所示之
    時間及地點盜刷，業如前述，從而其行使變造之樂凱康國民身分證之必要；且變
    造之樂凱康之國民身分證上所貼相片，與被告本人之長相並不相同片，業經本院
    勘驗屬實（本院卷第三六頁），參以變造身分證之目的本在於行使（供信用卡特
    約商店核對是否本人之用），是該變造之國民身分證上所貼相片既非被告所有，
    自無行使之可能；而變造之甲○○國民身分證，亦無他人指認被告有行使之行為
    ，因認被告此部分亦可採信；此外，又查無其他任何積極之證據，足認被告有上
    述(一)、(二)、(三)犯行，本應為無罪之諭知，因公訴意旨認此部分與前揭論罪部分，
    有牽連犯或連續犯之裁判上一罪關係，爰不另為無罪之諭知。
據上論結，應依刑事訴訟法第三百六十九條第一項前段、第三百六十四條、第二百九
十九條第一項前段、刑法第二條第一項但書、第二十八條、第五十六條、第二百十六
條、第二百十條、第二百二十條第一項、第三百三十九條第一項、第五十五條、第二
百十九條、第三十八條第一項第二款、第三款，罰金罰鍰提高標準條例第一條前段，
判決如主文。
本案經檢察官王登榮到庭執行職務。
中    華    民    國      九十      年      十二      月      二十五    日
                              臺灣高等法院高雄分院刑事第一庭
                                  審判長法官  王光照
                                        法官  黃壽燕
                                        法官  黃仁松
右正本證明與原本無異。
如不服本判決，應於判決送達後十日內向本院提出上訴狀，其未敘述理由者並應於提
出上訴狀後十日內向本院補提理由書（須附繕本）。
                                      書記官  呂明燕
中    華    民    國      九十      年      十二      月      二十七    日
附錄：本判決論罪科刑法條：
刑法第二百十條：
偽造、變造私文書，足以生損害於公眾或他人者，處五年以下有期徒刑。
刑法第二百十六條：
行使第二百十條至第二百十五條之文書者，依偽造、變造文書或登載不實事項或使登
載不實事項之規定處斷。
刑法第三百三十九條第一項：
意圖為自己或第三人不法之所有，以詐術使人將本人或第三人之物交付者，處五年以
下有期徒刑、拘役或科或併科一千元以下罰金。
附表一
┌──┬───────────┬───────┬───────┬───┐
│編號│外  觀  銀  行  暨    │實際發卡銀行  │背面所簽署押  │ 備註 │
│    │信  用  卡  卡  號    │及持卡人      │              │      │
├──┼───────────┼───────┼───────┼───┤
│ 一 │華僑商業銀行          │亞太商業銀行  │林正南        │      │
│    │00000000000│莊南城        │              │      │
│    │一六００五            │              │              │      │
├──┼───────────┼───────┼───────┼───┤
│ 二 │荷蘭銀行              │富邦商業銀行  │樂凱康        │      │
│    │00000000000│黃炳輝        │              │      │
│    │六九五０六            │              │              │      │
├──┼───────────┼───────┼───────┼───┤
│ 三 │中國信託商業銀行      │中國信託商業銀│陳文斌        │      │
│    │00000000000│行            │              │      │
│    │三七七三九            │李國聰        │              │      │
├──┼───────────┼───────┼───────┼───┤
│ 四 │中國信託商業銀行      │中國信託商業銀│空白          │      │
│    │00000000000│行            │              │      │
│    │三一五九五            │曾美玉        │              │      │
├──┼───────────┼───────┼───────┼───┤
│ 五 │遠東國際商業銀行      │安泰商業銀行  │林正南        │      │
│    │00000000000│吳國華        │              │      │
│    │五二七０一            │              │              │      │
└──┴───────────┴───────┴───────┴───┘
附表二
一、信用卡號：0000000000000000部分
┌──┬────┬──────────┬────────┬───────┐
│編號│盜刷日期│  特  約  商  店    │盜  刷  金  額  │偽簽署名及    │
│    │（八十九│                    │（單位：新台幣  │應沒收枚數    │
│    │年）    │                    │  ＼元）        │              │
├──┼────┼──────────┼────────┼───────┤
│一  │八月七日│奇蒙子精品百貨      │      一一九０  │陳文斌  二枚  │
├──┼────┼──────────┼────────┼───────┤
│二  │八月七日│正日運動百貨超商    │      一二００  │陳文斌  二枚  │
├──┼────┼──────────┼────────┼───────┤
│三  │八月八日│奇蒙子精品百貨      │      二四六五  │陳文斌  二枚  │
├──┼────┼──────────┼────────┼───────┤
│四  │八月九日│大阪生活倉庫        │      二九七０  │林正南  一枚  │
├──┼────┼──────────┼────────┼───────┤
│五  │八月九日│東京小城中正店      │      二六五七  │林正南  二枚  │
└──┴────┴──────────┴────────┴───────┘
二、信用卡號：0000000000000000部分
┌──┬────┬──────────┬────────┬───────┐
│編號│盜刷日期│  特  約  商  店    │盜  刷  金  額  │偽簽署名及    │
│    │（八十九│                    │（單位：新台幣  │應沒收枚數    │
│    │年）    │                    │  ＼元）        │              │
├──┼────┼──────────┼────────┼───────┤
│六  │八月七日│信孚體育用品        │      五三００  │林正南  二枚  │
├──┼────┼──────────┼────────┼───────┤
│七  │八月八日│生活藥局            │      六０００  │甲○○  一枚  │
├──┼────┼──────────┼────────┼───────┤
│八  │八月八日│百視達國際公司七賢店│      一五二九  │甲○○  一枚  │
├──┼────┼──────────┼────────┼───────┤
│九  │八月八日│強笙音響中心        │    一六０００  │甲○○  一枚  │
├──┼────┼──────────┼────────┼───────┤
│十  │八月八日│惠羅皮鞋服飾店      │      三五００  │甲○○  一枚  │
├──┼────┼──────────┼────────┼───────┤
│十一│八月九日│大阪生活倉庫        │    一三九三七  │陳文斌  一枚  │
├──┼────┼──────────┼────────┼───────┤
│十二│八月九日│大阪生活倉庫        │    一五三九０  │陳文斌  一枚  │
├──┼────┼──────────┼────────┼───────┤
│十三│八月九日│傑恩特股份有限公司  │    一七二七０  │陳文斌  一枚  │
├──┼────┼──────────┼────────┼───────┤
│十四│八月九日│奇蒙子精品百貨      │       六九七０ │陳文斌  一枚  │
└──┴────┴──────────┴────────┴───────┘
  一、二盜刷總金額                     共計新台幣九萬六千三百七十八元
附表三
┌──┬────────────┬─────────┬────────┐
│編號│  物  品  名  稱        │  數  量          │  備  註        │
│    │                        │                  │                │
├──┼────────────┼─────────┼────────┤
│一  │護貝機                  │            一台  │                │
├──┼────────────┼─────────┼────────┤
│二  │威爾鋼藥錠              │            三盒  │                │
├──┼────────────┼─────────┼────────┤
│三  │黑色皮匣                │            五個  │                │
├──┼────────────┼─────────┼────────┤
│四  │ＳＰＳΠ第二代防震系統  │            一個  │                │
├──┼────────────┼─────────┼────────┤
│五  │ＩＢＭ硬碟器            │            一個  │                │
├──┼────────────┼─────────┼────────┤
│六  │ＰＲＯＣＥＳＳＯＲ      │            一個  │                │
├──┼────────────┼─────────┼────────┤
│七  │電腦記憶體一二八ＭＢ    │            一盒  │                │
├──┼────────────┼─────────┼────────┤
│八  │喬崴國際西門子ＰＣ－一三│            一盒  │                │
│    │三                      │                  │                │
├──┼────────────┼─────────┼────────┤
│九  │ＳＯＮＹ影音光碟機      │            一部  │                │
├──┼────────────┼─────────┼────────┤
│十  │ＶＩＳＡ卡半成品        │            八張  │                │
│    │                        │                  │                │
├──┼────────────┼─────────┼────────┤
│  │簽帳單                  │            九張  │即附表二編號四、│
│    │                        │                  │七至十四所示部分│
├──┼────────────┼─────────┼────────┤
│十二  │偽造信用卡（中國信託商銀│            五張  │                │
│    │、遠東、荷蘭、華僑）    │                  │                │
├──┼────────────┼─────────┼────────┤
│十三  │身份證（甲○○、樂凱康、│            三張  │                │
│    │陳文斌）                │                  │                │
└──┴────────────┴─────────┴────────┘
附表四
 信用卡號：0000000000000000部分
┌──┬────┬──────────┬────────┬───────┐
│編號│盜刷日期│   特  約  商  店   │ 盜  刷  金  額 │ 偽 簽 署 名  │
│    │（八十九│                    │（單位：新台幣  │              │
│    │年）    │                    │  ＼元）        │              │
├──┼────┼──────────┼────────┼───────┤
│一  │八、九  │金宜資訊有限公司    │      九四００  │ 樂凱康       │
├──┼────┼──────────┼────────┼───────┤
│二  │八、九  │大阪生活倉庫        │    一三二三０  │ 樂凱康       │
├──┼────┼──────────┼────────┼───────┤
│三  │八、九  │奇蒙子精品百貨      │    一一三００  │ 樂凱康       │
├──┼────┼──────────┼────────┼───────┤
│四  │八、九  │大阪生活倉庫        │    一七五二八  │ 樂凱康       │
├──┼────┼──────────┼────────┼───────┤
│五  │八、九  │大阪生活倉庫        │      五六七０  │ 樂凱康       │
├──┼────┼──────────┼────────┼───────┤
│六  │八、九  │里生銀樓            │    一四九００  │ 樂凱康       │
└──┴────┴──────────┴────────┴───────┘
                                                                        ｋ


司法院資訊處製作；財團法人民間司法改革基金會備份。
